Inventaris van het archief van K.T.M. van Rijckevorsel [levensjaren 1913-1999], 1944-1999
Nationaal Archief, Den Haag
Collectie 154 K.T.M. van Rijckevorsel
Rijckevorsel, van
1944-1999
C27020
0.90 meter; 24 inventarisnummers.
Normale gescheven, getypte en gedrukte documenten, geen bijzondere handschriften. Het archief bevat een aantal cassetebandjes.
Nationaal Archief, Den Haag
K.T.M. van Rijckevorsel 1913-1999
Het archief van K.T.M van Rijckevorsel (1913-1999) bevat stukken over zijn verdediging van de Duitse oorlogsmisdadiger H.A. Rauter, stukken betreffende de kwestie Nieuw-Guinea, stukken betreffende zijn werkzaamheden als lid van de Tweede Kamer namens de KVP en van de Raad van State en stukken betreffende zijn betrokkenheid bij de Stichting Levi Lassen.
Archiefvorming
Geschiedenis van het archiefbeheer
De verwerving van het archief
Het archief is voor langere tijd in beheer, niet in eigendom verkregen.
2.21
Aanwijzingen voor de gebruiker
Openbaarheidsbeperkingen
Deels openbaar, deels beperkt openbaar (B). Zolang aanvulling niet geïnventariseerd is, alleen inzage met toestemming van de bewaringgever.
Materiële beperkingen
Het archief kent geen materiële beperkingen.
Aanvraaginstructie
Openbare archiefstukken kunnen online worden aangevraagd en gereserveerd. U kunt dit ook via de terminals in de studiezaal van het Nationaal Archief doen. Om te kunnen reserveren dient u de volgende stappen te volgen:
U maakt een profiel aan op www.gahetna.nl, en logt vervolgens in
Via de archiefinventaris (alleen de beschrijvingen met rode nummers) selecteert u het gewenste archiefstuk door op de knop 'Reserveren' te klikken
In het volgende scherm geeft u aan op welke dag u het archiefstuk wilt inzien
Indien u zich bevindt in de studiezaal en een tafelnummer heeft ontvangen kunt u dit nummer vermelden. Als u geen tafelnummer heeft kunt u tafelnummer 777 laten staan
Vervolgens bevestigt u uw reservering door deze te versturen.
Verwant materiaal
Beschikbaarheid van kopieën
Beschrijving van de series en archiefbestanddelen
- Verslag van de werkzaamheden van vertrouwensmannen, toegezonden aan Karel van Rijckevorsel, met briefwisseling, 1944-1945; 1; omslag
- Stukken betreffende de verdediging door Karel van Rijckevorsel van Hanns Albin Rauter, 1948-1950; 2-5
  - Correspondentie met o.m. confrères, mevrouw Rauter, Rooms-Katholieke kerkfunctionarissen, RIOD., 2; 1 pak
  - Stukken ter voorbereiding van het proces en documentatie., 3; 1 omslag
  - Processtukken., 4; 1 pak
  - Afscheidsbrief van Rauter aan zijn advocaat, met afschriften., 5; 1 omslag
    Zie ook: "Het proces Rauter", 's-Gravenhage 1952 [Bronnenpublicaties Rijksinstituut voor Oorlogsdocumentatie, processen, deel 5]
- Stukken betreffende de medewerking van Karel van Rijckevorsel aan een TV documentaire van Willy Lindwer over de Bijzondere Rechtspleging, 1997; 6; 1 omslag
- Stukken betreffende de verdediging door Karel van Rijckevorsel van mevrouw A. Nasoetion-van der Have in haar proces tegen de Staat der Nederlanden, in verband met schadevergoeding voor haar overleden man, gedood na beëindiging van de tweede politionele actie., (1948)1952-1954(1963); 7; 1 omslag
- Stukken betreffende de bemoeienis van Karel van Rijckevorsel met de Molukse kwestie., 1951-1955; 8; 1 omslag
  Een gedeelte berust bij het Moluks Museum te Utrecht
- Stukken betreffende de bemoeienis van Karel van Rijckevorsel met de kwestie Nieuw-Guinea., 1951-1963; 9; 1 omslag
- Teksten van radiovoordrachten, gehouden door Karel van Rijckevorsel voor de KRO ter gelegenheid van Pasen en Wereldmissiedag, waarin hij ingaat op de kwestie Nieuw-Guinea., 1958 en 1959; 10; 1 omslag
- Stukken betreffende het lidmaatschap van Karel van Rijckevorsel van de Tweede Kamer der Staten-Generaal, namens de KVP., 1954-1967; 11-15
  - Reglementen en programma's van de KVP, 1945-1951, 11; 1 omslag
  - Stukken betreffende zijn werkzaamheid als kamerlid, 1954-1967, 12; 1 omslag
  - Stukken betreffende zijn herverkiezing met voorkeursstemmen, 1959, 13; 1 pak
  - Krantenknipsels betreffende zijn verkiezing met voorkeursstemmen, 1959, 14; 1 omslag
  - Stukken betreffende de financiële steun van derden inzake de herverkiezing, 1959, 15; 1 omslag
- Artikelen, deels van de hand van Karel van Rijckevorsel, deels door hem verzameld, betreffende het partijwezen en de parlementaire democratie., 1967-1971; 16; 1 omslag
- Stukken betreffende de benoeming en werkzaamheden van Karel van Rijckevorsel als lid van de Raad van State., 1959-1995; 17; 1 omslag
- Stukken betreffende de bemoeienis van Karel van Rijckevorsel met de herziening van het Burgerlijk Wetboek., 1969-1970; 18; 1 omslag
- Stukken betreffende de betrokkenheid van Karel van Rijckevorsel met het Esperanto., 1987; 19; 1 omslag
- Stukken betreffende de betrokkenheid van Karel van Rijckevorsel bij het Vluchtelingenbeleid., 1985; 20; 1 omslag
- Stukken betreffende de betrokkenheid van Karel van Rijckevorsel bij de Stichting Levi Lassen., 1994-1999; 21; 1 omslag
- Stukken betreffende de betrokkenheid van Karel van Rijckevorsel bij de inrichting van de Haagse binnenstad., 1988-1998; 22; 1 omslag
- Cassettebandjes, houdende interviews van Karel van Rijckevorsel, door zijn dochter Laetitia afgenomen, betreffende herinneringen aan zijn leven, met bijbehorende aantekeningen van de hand van Laetitia van Rijckevorsel., 1992; 23; 8 cassettebandjes en 1 omslag.